臺灣高等法院交通事件裁定　　　　　　　　　　　　九十三年度交抗字第四四四號
　　抗　告　人　甲○○
　　即受處分人
右抗告人因違反道路交通管理處罰條例案件，不服臺灣士林地方法院中華民國九十三
年五月十二日裁定（九十三年度交聲字第三○一號），提起抗告，本院裁定如左：
    主  文
抗告駁回。
    理  由
一、本件原裁定以原處分意旨略以抗告人即異議人甲○○於民國九十三年一月二十二
    日上午十時五十六分許，駕駛車牌號碼Ｆ九─九九０七號自用小客車，行經限速
    五十公里之臺北縣新莊市○○路一六九號旁時，以時速八十六公里之速度超速行
    駛，經臺北縣政府警察局交通隊依測速照相取證後逕行舉發，再經原處分機關即
    臺北市交通事件裁決所依上開道路交通管理處罰條例第四十條第一項之規定裁處
    罰鍰一千九百元，並依同條例第六十三條第一項第一款（原處分漏載第一款）之
    規定記違規點數一點。而受處分人聲明異議意旨略以由桃園縣龜山鄉往臺北縣新
    莊市○○路○○路段，有一支測速照相裝置，此測速照相裝置前設有告知『前有
    測速照相請依速限行駛』之告示牌，此告示牌距離第一支測速照相裝置約二百公
    尺，行經第一支測速照相裝置可發現該裝置，但第二支測速照相裝置前方竟未設
    置第二支告示牌，且距離第一支測速照相裝置只有約四百公尺，並隱藏在不易發
    現之位置上，為何僅第一支有警告牌，而第二支卻未設置警告牌，且約一公里之
    下坡路段，設有二支測速照相裝置，而前後只相距約四百公尺，目前在臺北縣、
    市境內之測速照相裝置前方都設有告示牌，且政府相關單位在去年亦要求測速照
    相裝置前方設置明顯易見之告示牌，本件第二支測速照相裝置前方未設有告示牌
    ，伊認本件處罰有投機之嫌，應不得處罰等語，經查本件異議人即受處分人甲○
    ○於前揭時地，駕駛車牌號碼Ｆ九─九九０七號自用小客車，行經限速五十公里
    之路段，竟以時速八十六公里之速度超速行駛，經臺北縣政府警察局交通隊以科
    學儀器自動測速採證之照片逕行舉發之事實，為異議人即受處分人所不爭執，則
    其有於前揭時地駕車超速違規之事實，已堪認定。異議人雖辯稱第二支測速照相
    裝置前方未設有警告告示牌，應不得就其超速行為予以處罰云云，惟駕駛人駕車
    本即應依速限管制之規定，謹慎駕車，以維行車安全及避免危險發生，且交通主
    管機關為加強交通管理，維護交通秩序，確保交通安全，除廣為宣導交通安全教
    育外，對違規之駕駛人、用路人並予以採證舉發處罰，以促使恪遵交通法令，而
    在設立測速照相裝置之前方併設有告示牌，揆其意旨，無非在促請駕駛人注意不
    得超速行駛，以免被採證處罰，則此顯係善意之提醒，非謂未設置告示牌者，不
    得照相處罰，況遍查交通管理法令，亦無「測速照相裝置前方未設有告示牌者，
    不得照相處罰」之相關規定，再者若強令在測速照相裝置前方須設立告示牌，無
    異將使無心遵守速限規定之駕駛人，遇設有告示牌之處始刻意減低車速，在未見
    序，保障行車安全之立法目的，從而異議人以前開情詞主張本件不得處罰云云，
    顯係誤會。本件異議人之行車速度既已違反管制標誌，自屬違反道路交通管理處
    罰條例第四十條第一項之違規超速行為，原舉發單位即臺北縣政府警察局交通隊
    依採證照片逕行舉發，亦符合道路交通管理處罰條例第七條之二第一項第六款規
    定之以科學儀器取得證據資料者之逕行舉發要件，本件違規事實，至臻明確，原
    處分機關據以援引前揭規定，依法裁處，洵無不當。原審因認受處分人異議為無
    理由，而裁定駁回其聲明異議。
二、抗告意旨略以警方未設置第二面告示牌且測速照相裝置在不易發現之位置，警察
    依法執行，就必需公開、公正，既然告示牌是善意之提醒，當然每一支之測速裝
    置均應設置提醒之告示牌等。
三、按汽車駕駛人，行車速度超過規定之最高時速者，處新臺幣（下同）一千二百元
    以上二千四百元以下罰鍰，並記違規點數一點，道路交通管理處罰條例第四十條
    第一項、第六十三條第一項第一款分別定有明文。查抗告人即受處分人甲○○於
    民國九十三年一月二十二日上午十時五十六分許，駕駛車牌號碼Ｆ九─九九０七
    號自用小客車，行經限速五十公里之臺北縣新莊市○○路一六九號旁時，以時速
    八十六公里之速度超速行駛，經臺北縣政府警察局交通隊依測速照相取證後逕行
    舉發之事實，為抗告人所不爭執，並有台北縣政府警察局舉發違反道路交通管理
    事件通知單可稽，本件抗告人違規之事實明確，又前揭法律規定，並無須設置提
    醒之告示牌，始可處罰，是否設置提醒之告示牌，顯然非上揭法律規定之處罰要
    件，原裁定認原處分機關援引前開規定對抗告人裁處罰鍰罰鍰一千九百元，並記
    違規點數一點等，依法並無不當，經核無誤，本件抗告為無理由，應予駁回。
四、依道路交通管理處罰條例第八十九條，道路交通案件處理辦法第二十六條，刑事
    訴訟法第四百十二條裁定如主文。
中　　　華　　　民　　　國　　九十三　　年　　　九　　　月　　　一　　　日
                              臺灣高等法院交通法庭
                                  審判長法  官  陳　正　雄
                                        法  官  許　錦　印
                                        法  官  許　宗　和
右正本證明與原本無異。
不得再抗告。
                                        書記官  沈  秀  容
中　　　華　　　民　　　國　　九十三　　年　　　九　　　月　　　一　　　日
